臺灣臺南地方法院刑事判決
110年度易字第1173號
聲  請  人  臺灣臺南地方檢察署檢察官
被      告  何天祥




上列被告因違反毒品危害防制條例案件，經檢察官聲請簡易判決
處刑（110年度營偵字第1545、2177號），本院認為不宜以簡易
判決處刑，改行通常程序審理，判決如下：
    主  文
何天祥持有專供施用第二級毒品之器具，處拘役貳拾日，如易科
罰金，以新臺幣壹仟元折算壹日。扣案專供施用第二級毒品之吸
食器壹組沒收銷毀之。
    事  實
一、何天祥於不詳時日，自不詳友人處取得專供施用第二級毒品
    安非他命所用之吸食器一組，即基於持有專供施用第二級毒
    品器具之犯意，自取得該組吸食器起，持有上開專供施用第
    二級毒品安非他命之吸食器。嗣於110年7月4日5時16分許，
    何天祥駕駛車牌號碼000-0000號自小客貨車在省道台19線臺
    南市○○區○○里○○000號前，因不明原因自撞電線桿後，委託
    路過騎士陳志成駕駛機車搭載其離開現場，經警據報前往處
    理，在上開自小客車內扣得上開專供施用第二級毒品安非他
    命之吸食器一個，因而查獲。
二、案經臺南市政府警察局新營分局報請臺灣臺南地方檢察署檢
    察官偵查後聲請簡易判決處刑。
    理  由
一、本案檢察官所舉用以證明被告何天祥犯罪，並為本判決引用
    之各項證據，其中供述證據部分，均未據被告爭執證據能力
    ，且迄至本案辯論終結，亦未就證據能力聲明異議，本院審
    酌各該供述證據作成當時，既非受違法詢問，亦無何影響被
    告或證人陳述任意性之不適當情況，所供、所證內容復與本
    案事實有相當之關聯性，亦無其他可信度明顯過低之情形，
    依刑事訴訟法第156條第1項、第159條之5之規定，前揭被告
    及證人於警詢、偵查中所為之供、證內容均有證據能力。至
    檢察官所舉用以證明上開被告犯罪並為本判決所引用之各項
    非供述證據，均非違背法定程序取得，依同法第158條之4之
    反面解釋，亦有證據能力。
二、訊據被告對於上開犯罪事實，均坦承不諱，並有扣案之吸食
    器一組可資佐證。而扣案之吸食器經送高雄市立凱旋醫院鑑
    定結果，檢出第二級毒品甲基安非他命陽性反應，有該院11
    0年9月2日高市凱醫驗字第69607號濫用藥物成品檢驗鑑定書
    一份在卷可憑。又被告於本院審理中供稱：扣案之吸食器乃
    友人所贈，除施用安非他命外別無其他用途；又該吸食器係
    客製化之吸食器，下方原本有接一玻璃瓶，該玻璃瓶可能因
    碰撞掉落車外，該類吸食器網路上亦有販賣等語（見本院卷
    第37至38頁）。且依該吸食器外觀，該吸食器係以軟管組合
    特殊形狀之金屬上蓋而成，客觀上亦難認為該金屬上蓋係日
    常生活用品。則扣案之吸食器既非以日常物器拼湊製造之臨
    時替代使用器具，而係「客製化」之專門施用第二級毒品器
    具，別無其他用途，足認確係專供施用第二級毒品之器具無
    疑。綜上所述，堪認被告之自白與事實相符，應可採信，本
    案事證明確，被告犯行洵堪認定，應依法論科。至檢察官聲
    請簡易判決處刑意旨載稱上開吸食器乃被告製造後持有云云
    ，然該吸食器乃專供施用第二級毒品安非他命所用之客製化
    吸食器，已如前述，該吸食器之金屬上蓋外形複雜，顯非一
    般人所能自行製造，且聲請簡易判決處刑意旨亦不認被告所
    為已構成製造專供施用第二級毒品器具之犯行，足認聲請簡
    易判決處刑意旨謂該吸食器係被告製造云云，應屬誤載，併
    予敘明。
三、核被告所為，係犯毒品危害防制條例第11條第7項之持有專
    供施用第二級毒品之器具罪。審酌被告為自身有施用毒品惡
    習，持有專供施用第二級毒品之器具，所為非是，然被告犯
    後坦承犯行，態度良好；兼衡其智識程度、家庭、生活狀況
    等一切情狀，量處如主文所示之刑，並諭知易科罰金之折算
    標準。扣案專供施用第二級毒品安非他命之吸食器一組，應
    依毒品危害防制條例第18條第1項前段之規定諭知沒收銷毀
    。
據上論斷，應依刑事訴訟法452條、第299條第1項前段，毒品危
害防制條例第11條第7項、第18條第1項前段，刑法第11條前段、
第41條第1項前段，判決如主文。
本案經檢察官陳昆廷聲請簡易判決處刑，檢察官呂舒雯到庭執行
職務。
中　　華　　民　　國　　111 　年　　1 　　月　　18　　日
　　　　　　　　　刑事第十四庭  法　官　周紹武
以上正本證明與原本無異
如不服本判決應於收受本判後20日內向本院提出上訴書狀，並應
敘述具體理由。其未敘述上訴理由者，應於上訴期間屆滿後20日
內向本院補提理由書狀（均須按他造當事人之人數附繕本）「切
勿逕送上級法院」。
  　　　　　　　　　　　　　　　書記官　謝盈敏
中　　華　　民　　國　　111 　年　　1 　　月　　18　　日

附錄本案論罪科刑法條：
毒品危害防制條例第11條第7項
持有專供製造或施用第一級、第二級毒品之器具者，處1年以下
有期徒刑、拘役或新臺幣10萬元以下罰金。